lt-LT: Stalo teniso raketės rankenos tipas: Anatominė; Kūginė; Platėjanti; Rašiklio tipo; Rašiklio tipo (kiniška); Rašiklio tipo (japoniška); Tiesi; Kita
sk-SK: Štýl rukoväte rakety na stolný tenis: Anatomická; Kónická; Rozšírená; Penhold; Penhold (čínsky); Penhold (japonský); Rovná; Iné
it: Stile del manico della racchetta da ping pong: Anatomico; Conico; Svasato; A penna; A penna (cinese); A penna (giapponese); Dritto; Altro
es: Estilo de mango de paletas de ping pong: Anatómico; Cónico; Acampanado; Presa lapicero; Presa lapicero (chino); Presa lapicero (japonés); Recto; Otro
en: Ping pong paddle handle style: Anatomical; Conical; Flared; Penhold; Penhold (Chinese); Penhold (Japanese); Straight; Other
cs: Styl rukojeti pingpongové pálky: Anatomická; Kónická; Rozšířená (flared); Tužkové držení; Tužkové držení (čínské); Tužkové držení (japonské); Rovná; Ostatní
el: Σχέδιο λαβής ρακέτας πινγκ πονγκ: Ανατομική; Κωνική; Flared (κοίλη); Penhold; Penhold (Κινέζικη); Penhold (Ιαπωνική); Ίσια; Άλλο
ro-RO: Tip de mâner al paletei de ping-pong: Anatomic; Conic; Evazat; Tip toc (penhold); Tip toc (chinezesc); Tip toc (japonez); Drept; Altele
th: ไม้ Ping ปิงปอง สไตล์แฮนโซล: ตามหลักสรีรศาสตร์ (Anatomical); ทรงกรวย; ทรงบาน (Flared); ด้ามไม้แบบจับปากกา; จับแบบปากกา (สไตล์จีน); จับแบบปากกา (สไตล์ญี่ปุ่น); ด้ามตรง; อื่นๆ
de: Griffstil des Tischtennisschlägers: Anatomisch; Konisch; Konkav; Penholder; Penholder (Chinesisch); Penholder (Japanisch); Gerade; Andere
sv: Bordtennisracket – typ av handtag: Anatomiskt; Koniskt; Utställt; Penngrepp; Penngrepp (kinesiskt); Penngrepp (japanskt); Rakt; Övrigt
nl: Tafeltennisbatje handvat stijl: Anatomisch; Conisch; Holrond; Penhouder; Penhouder (Chinees); Penhouder (Japans); Recht; Overig
hu: Asztalitenisz-ütő nyélkialakítása: Anatómiai; Kúpos; Konkáv; Tollszárfogásos; Tollszárfogásos (kínai); Tollszárfogásos (japán); Egyenes; Egyéb
fi: Pöytätennismailan kahvan malli: Anatominen; Kartio; Levenevä; Kynäote; Kynäote (kiinalainen); Kynäote (japanilainen); Suora; Muu
pt-PT: Estilo de identificação de raquete Ping -pongue: Anatómico; Cónico; Alargado; Penhold; Penhold (chinês); Penhold (japonês); Reto; Outro
pt-BR: Pingue-pongue raquete cabo estilo: Anatômico; Cônico; Côncavo; Caneta; Caneta (chinês); Caneta (japonês); Reto; Outros
vi: Kiểu cán vợt bóng bàn: Công thái học (Anatomical); Hình nón; Loa; Kiểu cầm vợt dọc; Kiểu cầm vợt dọc (Trung Quốc); Kiểu cầm vợt dọc (Nhật Bản); Thẳng; Khác
fr: Type de manche de raquette de ping-pong: Anatomique; Conique; Évasé; Porte-plume; Porte-plume (chinois); Porte-plume (japonais); Droit; Autre
sl-SI: Stil ročaja loparja za namizni tenis: Anatomski; Stožčasti; Razširjeni; Drža svinčnika (penhold); Drža svinčnika (kitajska); Drža svinčnika (japonska); Ravni; Drugo
pl: Styl uchwytu paletki pingpongowej: Anatomiczny; Stożkowy; Rozszerzany; Penhold; Penhold (chiński); Penhold (japoński); Prosty; Inny
hr-HR: Stil drške stolnoteniskog reketa: Anatomski; Konusni; Prošireni; Penhold; Penhold (kineski); Penhold (japanski); Ravno; Ostalo
bg-BG: Стил на дръжката на хилката за тенис на маса: Анатомична; Конична; Разширена; Тип писалка; Тип писалка (китайска); Тип писалка (японска); Права; Друго
nb: Bordtennisrakett håndtaksstil: Anatomisk; Konisk; Utsvingt; Penhold; Penhold (kinesisk); Penhold (japansk); Rett; Annet
da: Stil for bordtennisbats håndtag: Anatomisk; Konisk; Udsvunget; Penhold; Penhold (kinesisk); Penhold (japansk); Lige; Andet
ja: 卓球パドルのハンドルスタイル: アナトミック (AN); コニカル (CO); フレア (FL); ペンホルダー; ペンホルダー (中国式); ペンホルダー (日本式); ストレート (ST); その他
zh-CN: 乒乓球拍手柄类型: 葫芦柄 (AN); 圆锥柄; 收腰柄 (FL); 直板; 中式直板; 日式直板; 直柄 (ST); 其他
ko: 탁구 라켓 손잡이 방식: 아나토믹; 코니컬; 플레어; 펜홀더; 펜홀더(중국식); 펜홀더(일본식); 스트레이트; 기타
ru: Стиль рукоятки ракетки для настольного тенниса: Анатомическая; Коническая; Расклешенная; «Хват пером»; «Хват пером» (китайский); «Хват пером» (японский); Прямая; Другая
tr: Masa tenisi raket sapı stili: Anatomik; Konik; Flared; Penhold; Penhold (Çin stili); Penhold (Japon stili); Düz; Diğer
zh-TW: 桌球拍握柄款式: 葫蘆柄; 圓錐柄; 喇叭柄; 直拍; 直拍 (中式); 直拍 (日式); 直柄; 其他